【裁判字號】    98,上訴,474
【裁判日期】    980728
【裁判案由】    違反毒品危害防制條例
【裁判全文】
臺灣高等法院高雄分院刑事判決         98年度上訴字第474號
上  訴  人  臺灣高雄地方法院檢察署檢察官
上  訴  人
即  被  告  甲○○
                    現另案於臺灣高雄第二監獄執行中
選任辯護人  許清連律師
            李錦臺律師
            陳奕全律師
上列上訴人因被告違反毒品危害防制條例案件，不服臺灣高雄地
方法院97年度訴字第1805號中華民國98年3 月18日第一審判決（
起訴案號：臺灣高雄地方法院檢察署97年度偵字第22611 號），
提起上訴，本院判決如下：
    主  文
原判決關於持有第一級毒品罪（即共同持有海洛因拾貳包、甲基
安非他命拾伍包部分）、販賣第二級毒品既遂肆罪、未遂壹罪暨
其定應執行刑部分均撤銷。
甲○○共同持有第一級毒品，累犯，處有期徒刑貳年；扣案之海
洛因拾貳包（驗後淨重合計拾柒點玖貳公克，純度百分之陸拾柒
點捌捌，純質淨重拾貳點壹陸公克）、甲基安非他命拾伍包（驗
後淨重合計拾貳點玖壹公克），均沒收銷燬之。又販賣第二級毒
品，累犯，處有期徒刑參年柒月；扣案之販賣毒品所得新臺幣柒
佰元、三星牌行動電話壹支（含門號Ｚ000000000號之
ＳＩＭ卡壹張），均沒收。又販賣第二級毒品，累犯，處有期徒
刑參年柒月；扣案之販賣毒品所得新臺幣伍佰元、三星牌行動電
話壹支（含門號Ｚ000000000號之ＳＩＭ卡壹張），均
沒收。又販賣第二級毒品，累犯，處有期徒刑參年柒月；扣案之
販賣毒品所得新臺幣壹仟元、三星牌行動電話壹支（含門號Ｚ0
00000000號之ＳＩＭ卡壹張），均沒收。又販賣第二級
毒品，累犯，處有期徒刑參年柒月；扣案之販賣毒品所得新臺幣
壹仟元、三星牌行動電話壹支（含門號Ｚ000000000號
之ＳＩＭ卡壹張），均沒收。又販賣第二級毒品未遂，累犯，處
有期徒刑壹年拾月；扣案之甲基安非他命伍包（驗後淨重合計壹
點陸玖公克），均沒收銷燬之；三星牌行動電話壹支（含門號Ｚ
000000000號之ＳＩＭ卡壹張），沒收。
其餘上訴駁回。
上開撤銷部分主文第二項各所處之刑，與前項上訴駁回部分所處
之有期徒刑柒月，扣案海洛因柒包（其中貳包，驗後淨重合計伍
點貳貳公克，純度百分之捌拾壹點伍陸，純質淨重肆點貳陸公克
；另伍包，驗後淨重合計零點陸參公克），應執行有期徒刑拾年
貳月。扣案之海洛因拾貳包（驗後淨重合計拾柒點玖貳公克，純
度百分之陸拾柒點捌捌，純質淨重拾貳點壹陸公克）、甲基安非
他命拾伍包（驗後淨重合計拾貳點玖壹公克）、甲基安非他命伍
包（驗後淨重合計壹點陸玖公克）、海洛因柒包（其中貳包，驗
後淨重合計伍點貳貳公克，純度百分之捌拾壹點伍陸，純質淨重
肆點貳陸公克；另伍包，驗後淨重合計零點陸參公克），均沒收
銷燬之；扣案之販賣毒品所得新臺幣參仟貳佰元、三星牌行動電
話壹支（含門號Ｚ000000000號之ＳＩＭ卡壹張），均
沒收。
    事  實
一、甲○○前於民國94年間因違反毒品危害防制條例案件，經臺
    灣屏東地方法院95年度訴更字第4 號判處應執行有期徒刑1
    年4 月確定，嗣經臺灣屏東地方法院96年度聲減字第548 號
    裁定減為應執行有期徒刑8 月確定，甫於96年7 月16日執行
    完畢。詎仍不知悛悔，而分別為下列犯行：
  (一)甲○○明知海洛因及甲基安非他命業經公告為毒品危害防制
    條例第2 條第2 項第1 款及第2 款所列之第一級毒品及第二
    級毒品，均不得非法持有，竟基於持有海洛因及甲基安非他
    命之犯意，於97年3 月間某日，在不詳地點，自年籍姓名不
    詳綽號「阿猴」之成年男子處，取得海洛因12包（驗後淨重
    合計17.92 公克，純度67.88 ％，純質淨重12.16 公克）及
    甲基安非他命15包（含包裝袋，毛重17.7公克，驗後淨重合
    計12.91 公克），因而持有並將之置放於其高雄縣大樹鄉○
    ○○路168 號5 樓之3 之租住處（下稱中興北路租住處）。
    嗣經警於97年4 月25日下午3 時30分許，持臺灣高雄地方法
    院檢察署檢察官所簽發之拘票，前至上開中興北路租屋處執
    行拘提時，甲○○察覺後旋即駕車逃離（當時該車內尚搭載
    其友人蔡銀城，後改名為蔡依員，以下仍稱蔡銀城）。時至
    同日下午4 時38分許，蔡銀城在甲○○所駕駛之上開車輛上
    接獲甲○○之女友丁以旋所撥打門號0000000000號行動電話
    之來電時，便將行動電話轉交甲○○接聽，甲○○即與丁以
    旋、蔡銀城共同基於犯意聯絡與行為分擔，由甲○○於電話
    中指示丁以旋迅將上開租住處內之第一級、第二級毒品先作
    收拾，再以丟包方式，由上開5 樓租住處陽台丟下，另指示
    蔡銀城返回中興北路租住處附近查探員警動向，並伺機接應
    蔡以旋上開毒品丟包後，取至附近約100 公尺處甲○○之車
    上交給甲○○。嗣後甲○○即分別以行動電話聯絡丁以旋、
    蔡銀城，一方面要求由仍在其租屋處內之丁以旋拋出毒品予
    蔡銀城，另一方面則指示蔡銀城於接到丁以旋拋出之毒品後
    伺機轉交。而蔡銀城、丁以旋於接獲甲○○所囑咐之上開事
    項後，即由丁以旋於同日（25日）下午5 時30分許將海洛因
    12包、甲基安非他命15包、夾鍊袋3 包、電子磅秤2 台、吸
    食器2 組、玻璃球吸食器4 支、注射針筒3 支、酒精燈1 個
    裝填於八寶粥紙盒內，自甲○○上開租住處後方陽台窗口丟
    下交予蔡銀城，惟因海岸巡防署人員經由通訊監察內容得知
    丁以旋仍於上開租屋處內與甲○○保持通聯，研判甲○○將
    會再返回上開租屋處，即在屋外埋伏，而在蔡銀城於上開租
    住處樓下甫接獲該紙盒卻尚未離開之際，即為在旁監控埋伏
    之海岸巡防署人員當場逮捕，並在蔡銀城身上扣得甲○○所
    有裝有海洛因12包（驗後淨重合計17.92 公克，純度67.88
    ％，純質淨重12.16 公克）、甲基安非他命15包（含包裝袋
    ，毛重17.7公克，驗後淨重合計12.91 公克）及非供本案犯
    罪所用之夾鍊袋3 包、電子磅秤2 臺、吸食器2 組、玻璃球
    吸食器4 支、注射針筒3 支、酒精燈1 個之八寶粥紙盒1 只
    等物（蔡銀城、丁以旋部分另案偵查、起訴）。
  (二)甲○○明知甲基安非他命業經公告為毒品危害防制條例第2
    條第2 項第2 款所列之第二級毒品，不得非法持有、販賣，
    竟基於意圖營利而販賣第二級毒品甲基安非他命之犯意，於
    97年8 月1 日下午5 時27分許，以其所有門號0000000000號
    行動電話為聯絡工具，與打電話前來購買甲基安非他命之乙
    ○○約定在屏東縣高樹鄉○○村○○路與中央路口交易甲基
    安非他命，嗣甲○○即以新臺幣（下同）700 元之代價販賣
    數量不詳之第二級毒品甲基安非他命予乙○○施用，並向乙
    ○○收取700 元價金。
  (三)甲○○另基於意圖營利而販賣第二級毒品甲基安非他命之犯
    意，於97年8 月2 日中午12時16分許，以其所有門號000000
    0000號行動電話為聯絡工具，以電話前與乙○○約定在屏東
    縣高樹鄉○○村○○路與中央路口交易甲基安非他命，嗣甲
    ○○即以500 元之代價販賣數量不詳之第二級毒品甲基安非
    他命予乙○○施用，並向乙○○收取500 元價金。
  (四)甲○○又基於意圖營利而販賣第二級毒品甲基安非他命之犯
    意，於97年8 月2 日下午6 時3 分許，以其所有門號000000
    0000號行動電話為聯絡工具，以電話與乙○○約定在屏東縣
    高樹鄉田子村紅螞蟻電動玩具店交易甲基安非他命，嗣甲○
    ○即以1000元之代價販賣數量不詳之第二級毒品甲基安非他
    命予乙○○施用，並向乙○○收取1000元價金。
  (五)甲○○又基於意圖營利而販賣第二級毒品甲基安非他命之犯
    意，於97年8 月4 日下午2 時11分許，以其所有門號000000
    0000號行動電話為聯絡工具，以電話與乙○○約定在屏東縣
    高樹鄉田子村紅螞蟻電動玩具店交付甲基安非他命，嗣後即
    以1000元之代價販賣數量不詳之第二級毒品甲基安非他命予
    乙○○施用，並向乙○○收取1000元價金。
  (六)甲○○又基於意圖營利而販賣第二級毒品甲基安非他命之犯
    意，於97年8 月6 日下午1 時33分許，以其所有門號000000
    0000號行動電話為聯絡工具，以電話與乙○○談妥販售價值
    1000元之甲基安非他命給乙○○，雙方並約定在屏東縣高樹
    鄉○○村○○路與中央路口交易，甲○○遂於同日下午4 時
    20分出門，並將其於不詳時間取得後供己施用且不排除轉售
    牟利之第二級毒品甲基安非他命5 包（驗後淨重合計1.69公
    克）及其於不詳時間取得供己施用之海洛因7 包（其中2 包
    ，驗後淨重合計5.22公克，純度81.56 ％，純質淨重4.26公
    克；另5 包，驗後淨重合計0.63公克）一併攜帶在身上，欲
    前往屏東縣高樹鄉○○村○○路與中央路口交易第二級毒品
    甲基安非他命予乙○○施用。惟當甲○○甫步出當時所住屏
    東縣高樹鄉○○村○○路7 號住處（下稱公平路住處）門口
    之際，即經警當場查獲，致此次第二級毒品交易未遂，並經
    員警自其身上扣得上開尚未施用之海洛因7 包、上開欲販賣
    予乙○○牟利之甲基安非他命5 包、其所有供販賣毒品所用
    之門號0000000000號三星牌行動電話1 支、販毒所得3200元
    及其所有非販毒所得42200 元、美金200 元等物。嗣後再經
    警自其上開公平路住處內扣得與本案無關連之封口機1 臺、
    夾鏈袋1 包、電子磅秤1 臺等物。
二、案經行政院海岸巡防署海洋巡防總局第五海巡隊報告臺灣高
    雄地方法院檢察署檢察官偵查起訴。
    理  由
壹、證據能力部分：
一、法務部調查局鑑定書有證據能力：按鑑定人由審判長、受命
    法官或檢察官就下列之人選任1 人或數人充之：(一)就鑑定事
    項有特別知識經驗者。(二)經政府機關委任有鑑定職務者；鑑
    定之經過及其結果，應命鑑定人以言詞或書面報告；法院或
    檢察官得囑託醫院、學校或其他相當之機關、團體為鑑定，
    或審查他人之鑑定，並準用第203 條至第206 條之1 規定，
    刑事訴訟法第198 條、第206 條第1 項、第208 條第1 項分
    別定有明文。本件卷附法務部調查局97年5 月14日調科壹字
    第09723024320 號及97年8 月27日調科壹字第09723034910
    號之毒品鑑定書，雖係被告以外之人於審判外之書面陳述，
    然法務部調查局係臺灣高等法院檢察署關於毒品種類、成份
    之概括選任鑑定機關，此有臺灣高等法院檢察署92年10月15
    日檢文允字第0921001322號函附之「臺灣高等法院檢察署檢
    察長概括選任鑑定人或囑託鑑定機關名冊」足參，則上開毒
    品鑑定書，為刑事訴訟法第159 條第1 項規定之例外情形，
    應有證據能力。
二、本案援用被告所使用之0000000000號行動電話於97年4 月18
    日至同年4 月25日，及0000000000號行動電話之通訊監察譯
    文，均經台灣高雄地方法院檢察署及原審法院依法核發通訊
    監察書，而由行政院海岸巡防署海洋巡防總局第五海巡隊依
    法實施通訊監察所得之證據，此有台灣高雄地方法院檢察署
    96年11月6 日96雄檢惟大聲監字第004356號、96年12月5 日
    96雄檢惟大聲監字第004759通訊監察書及電話附表，台灣高
    雄地方法院97年聲監字第55號、第82號、第273 號、第704
    號、第1431號通訊監察書、電話附表、譯文等在卷可稽，是
    上開通訊監察譯文，均係偵查機關依法定程序取得之證據，
    應具有證據能力。
三、按被告以外之人於審判外之陳述，雖不符刑事訴訟法第159
    條之1 至第159 條之4 之規定，而經當事人於審判程序同意
    作為證據，法院審酌該言詞陳述或書面陳述作成時之情況，
    認為適當者，亦得為證據；另當事人、代理人或辯護人於法
    院調查證據時，知有第159 條第1 項不得為證據之情形，而
    未於言詞辯論終結前聲明異議者，視為有前項之同意，刑事
    訴訟法第159 條第1 項、第159 條之5 分別定有明文。本件
    檢察官、被告及辯護人於本院審判程序時，就原審判決所引
    用各項證據（含傳聞證據、非傳聞證據及符合法定傳聞法則
    例外之證據）之證據能力，均表示無意見，並同意引為證據
    （見本院卷第58頁），且於本院言詞辯論終結前，檢察官、
    被告及辯護人對於卷附具有傳聞證據性質之證據，既已知其
    情，均未聲明異議，本院認該具有傳聞證據性質之證據，並
    無任何違法取證之不適當情形，以之作為證據使用係屬適當
    ，自得採為證據。
貳、實體有罪部分：
一、訊據被告甲○○對上開事實一(一)之部分，迭據其於警詢、偵
    訊、原審及本院審理時均坦認不諱，核與證人蔡銀城、丁以
    旋於警詢及偵查中之證述相符【見行政院海岸巡防署海洋巡
    防總局第五海巡隊刑案偵查卷（下稱警一卷）第1 至7 頁，
    臺灣高雄地方法院檢察署97年度偵字第12434 號(一)卷（下稱
    偵一卷）第16至18頁】，並有甲○○所持用門號0000000000
    號行動電話、蔡銀城所持用門號0000000000號行動電話及丁
    以旋所持用門號0000000000號行動電話彼此間於97年4 月25
    日下午3 時37分3 秒、4 時38分32秒、5 時19分10秒、5 時
    24分3 秒、5 時26分47秒、5 時29分49秒、5 時48分19秒之
    7 通通訊監察譯文內容及原審通訊監察書在卷足佐【見臺灣
    高雄地方法院檢察署97年度偵字第12434 號(二)卷（下稱偵二
    卷）第41至47、59、60、92、94頁】，復有扣押物品目錄表
    、毒品初步鑑驗報告單、現場照片43張、扣押物品清單、法
    務部調查局鑑定書、高雄醫學大學附設中和紀念醫院檢驗報
    告在卷可稽（見警一卷第20至23、44至65頁，偵一卷第8 至
    11、29、32至34頁），足見被告前開自白核與事實相符，應
    堪採信。此部分被告與丁以旋、蔡銀城共同持有第一級毒品
    海洛因及持有第二級毒品甲基安非他命之犯行，事證明確，
    犯行足堪認定。
二、又訊據被告甲○○對上開事實一(二)(三)(四)(五)(六)部分之犯行，亦
    迭據其於原審及本院審判時均坦承不諱，核與證人乙○○於
    警詢及偵查中證稱：「（問：〈現在提示監察譯文〉你於97
    年8 月1 日17時27分57秒你持0000000000與甲○○的通話，
    內容所談為何？）此通電話是我打給甲○○要跟其購買1000
    元的安非他命毒品，通話中並以『幾個人』代表要購買多少
    錢的毒品，此通電話是要『1 個人』代表要購買1000元的安
    非他命毒品」、「（問：〈現在提示監察譯文〉你於97年8
    月2 日12時16分26秒你持0000000000與甲○○的通話，內容
    所談為何？）此通電話我是以要『半個人』為代號，表示要
    跟甲○○購買500 元的安非他命毒品」、「（問：〈現在提
    示監察譯文〉你於97年8 月2 日18時03分16秒你持00000000
    00與甲○○的通話，內容所談為何？）此通電話我是先問甲
    ○○是否在隔壁的田子村紅螞蟻電玩店並以要『1 個人』表
    示要購買1000元安非他命毒品」、「（問：〈現在提示監察
    譯文〉你於97年8 月4 日14時11分53秒你持0000000000與甲
    ○○的通話，內容所談為何？）此通電話我也是要跟甲○○
    購買1000元的安非他命毒品，並以雙方交易的暗語『1 個人
    』來表示，電話中所說『用1 個好一點的七仔』及『多帶1
    個妹妹』等語，只是我要甲○○拿好一點、多一點的安非他
    命毒品給我，我不知要如何表示所說的託辭」、「（問：〈
    提示97年8 月1 日下午5 時27分之譯文〉何意？）我向甲○
    ○買安非他命，1 個人是指1000元，此次我錢不夠，只買了
    700 元。這次我有買到安非他命，是在屏東縣高樹鄉○○村
    ○○路與中央路的交叉口那邊交貨，我們是一手交錢一手交
    貨，他先跟我拿錢，我再跟他拿貨」、「（問：〈提示97年
    8 月2 日下午12時16分之譯文〉何意？）這通電話也是我向
    甲○○買安非他命。這次是買500 元，這次有買到，交貨地
    點也是在屏東縣高樹鄉○○村○○路與中央路的交叉口那邊
    交貨，我們是一手交錢一手交貨，他先跟我拿錢，我再跟他
    拿貨」、「（問：〈提示97年8 月2 日下午6 時3 分之譯文
    〉何意？）這通電話也是我向甲○○買安非他命。這次是買
    1000元，這次有買到，交貨地點是在隔壁村〈高樹鄉田子村
    〉的紅螞蟻電動玩具店裡面，我們是一手交錢一手交貨，他
    先跟我拿錢，我再跟他拿貨」、「（問：〈提示97年8 月4
    日下午2 時11分之譯文〉何意？）這通電話也是我向甲○○
    買安非他命。這次是買1000元，這次有買到，交貨地點是在
    隔壁村〈高樹鄉田子村〉的紅螞蟻電動玩具店裡面，我們是
    一手交錢一手交貨，他先跟我拿錢，我再跟他拿貨。裡面說
    用好一點的七仔是指用好一點的安非他命。多帶1 個妹妹是
    叫他多帶1000元的安非他命」、「（問：97年8 月6 日甲○
    ○被逮捕的那一天，你是何時向甲○○買安非他命？）大概
    是中午那時後，這次是在電話中談好要向甲○○買安非他命
    1000元，交貨地點是在屏東縣高樹鄉○○村○○路與中央路
    的交叉口那邊交貨，但是這次沒買到，甲○○他從他住處下
    樓就被海巡署抓走了。我有看到他被海巡署抓走，我那時已
    經到公平路與中央路的交叉口。我那時身上帶1000元要買安
    非他命」等語相符【見臺灣高雄地方法院檢察署97年度偵緝
    字第1838號(一)卷（下稱偵三卷）第30至32、37-38 、46、64
    至66頁】，並有甲○○所持用門號0000000000號行動電話及
    乙○○所持用門號0000000000號行動電話間於97年8 月1 日
    下午5 時27分57秒、同月2 日中午12時16分26秒、下午6 時
    3 分16秒、同月4 日下午2 時11分53秒、同月6 日下午1 時
    33分33秒之5 通通訊監察譯文內容在卷相佐（見偵三卷第33
    至35頁），復有扣押物品目錄表、高雄市立凱旋醫院濫用藥
    物成品檢驗鑑定書、法務部調查局鑑定書、毒品初步鑑驗報
    告單、現場照片43張、扣押物品清單、高雄醫學大學附設中
    和紀念醫院檢驗報告在卷可稽【見臺灣高雄地方法院檢察署
    97年度偵字第22 611號卷（下稱偵五卷）第7 、8 、22、23
    頁】，足見被告就此部分所為之自白亦核與事實相符，並與
    證人乙○○所證述情節相符，亦堪可採信。被告於97年8 月
    1 日下午5 時27分許、同月2 日中午12時16分許、同月2 日
    下午6 時3 分許、同月4 日下午2 時11分許販賣第二級毒品
    甲基安非他命之4 次犯行，同月6 日下午4 時20分販賣第二
    級毒品甲基安非他命未遂及另持有第一級毒品海洛因之犯行
    ，均堪認定，應依法論科。
三、論罪科刑部分：
  (一)按共同正犯之意思聯絡，不限於事前有所協議，其於行為當
    時，基於相互之認識，以共同犯罪之意思參與者，亦無礙於
    共同正犯之成立（最高法院73年台上字第1886號判例參照）
    ；又共同正犯之意思聯絡，原不以數人間直接發生者為限，
    即有間接之聯絡者，亦包括在內。如甲分別邀約乙、丙犯罪
    ，雖乙、丙間彼此並無直接之聯絡，亦無礙於其為共同正犯
    之成立（最高法院77年台上字第2135號判例參照）。次按海
    洛因、甲基安非他命分屬毒品危害防制條例第2 條第2 項第
    1 款、第2 款所規定之第一級毒品及第二級毒品，不得非法
    持有；又行政院依毒品危害防制條例第11條第4 項之規定，
    於93年1 月7 日公布、同年月9 日施行之「轉讓持有毒品加
    重其刑之數量標準」，其第2 條第1 款、第2 款規定轉讓、
    持有第一級毒品淨重5 公克以上、第二級毒品淨重10公克以
    上，應加重其刑至2 分之1 。查被告甲○○就犯罪事實一(一)
    部分所為之犯行，係持有第一級毒品海洛因12包（驗後淨重
    合計17.92 公克，純度67.88 ％，純質淨重12.16 公克）、
    第二級毒品甲基安非他命15包（含包裝袋，毛重17.7公克，
    驗後淨重合計12.91 公克），業如前述，其持有第一級、第
    二級毒品之淨重均已各超過該標準所定之5 公克、10公克以
    上，甚為明確。是核被告甲○○此部分所為，係犯毒品危害
    防制條例第11條第1 項、第4 項持有第一級毒品達一定數量
    罪及同條第2 項、第4 項持有第二級毒品達一定數量罪。被
    告甲○○就上開犯行，與丁以旋、蔡銀城間，有犯意聯絡與
    行為分擔，均為共同正犯。公訴意旨固認被告此部分所為，
    係犯同條例第4 條第1 項運輸第一級毒品罪及第二級毒品罪
    ，自係認被告持有該等毒品後，復進而運輸，則持有毒品之
    低度行為應為運輸毒品之高度行為所吸收，是公訴意旨所認
    被告運輸第一、二級毒品罪與持有第一、二級毒品罪間，應
    有吸收犯之實質上一罪關係，然本院認定被告此部分犯行不
    成立運輸第一級毒品罪及運輸第二級毒品罪（理由詳如後述
    ），而認被告此部分所為僅成立持有第一級毒品達一定數量
    罪及持有第二級毒品達一定數量罪，惟此僅為犯罪事實之減
    縮，自無須為法條之變更，附此敘明。另因查無積極證據足
    認被告甲○○究係何時及如何取得上開所持有遭扣押之第一
    級毒品海洛因與第二級毒品甲基安非他命，依罪疑惟輕原則
    ，自應認定被告係同時一次取得上開毒品，則其以一持有行
    為，同時觸犯上開二項罪名，為想像競合犯，依刑法第55條
    規定，應從一重之毒品危害防制條例第11條第1項 、第4 項
    持有第一級毒品達一定數量罪論處，即犯該條例第11條第1
    項之持有第一級毒品罪，且因其持有之淨重達5 公克以上，
    而應依第11條第4 項之規定，得加重其刑至二分之一。又被
    告有如上開事實欄所述之前科，此有臺灣高等法院被告前案
    紀錄表1 紙在卷可稽（見本院卷第30-36 頁），其受有期徒
    刑執行完畢後，5 年內故意再犯上開有期徒刑以上之罪，為
    累犯，應依刑法第47條第1 項之規定加重其刑，並遞加重其
    刑。
  (二)按甲基安非他命分屬毒品危害防制條例第2 條第2 項第2 款
    所規定之第二級毒品，不得非法持有、販賣。核被告甲○○
    所為犯罪事實一(二)(三)(四)(五)之犯行，均係犯毒品危害防制條例
    第4 條第2 項之販賣第二級毒品罪，被告販賣第二級毒品甲
    基安非他命前持有之低度行為，應為其後販賣之高度行為所
    吸收，均不另論罪。被告有如上開事實欄所述之前科，此有
    臺灣高等法院被告前案紀錄表1 紙在卷可稽（見本院卷第30
    -36 頁），其受有期徒刑執行完畢後，5 年以內故意再犯上
    開4 件有期徒刑以上之罪，均為累犯，均應依刑法第47條第
    1 項之規定加重其刑，惟其中法定刑為無期徒刑部分，依刑
    法第65第1 項規定不得加重，僅能就有期徒刑及罰金刑部分
    加重）。又被告就上開4 次犯行，所販賣之第二級毒品甲基
    安非他命均未經扣案，均不知其重量，惟由其販售價金僅係
    500 元至1000元不等推之，其數量尚屬有限，且販售之對象
    又僅乙○○一人，而被告所犯販賣第二級毒品罪屬法定本刑
    為無期徒刑或7 年以上之重罪，況被告僅販賣之次數有限，
    且販賣所得甚微，危害亦尚輕，顯非一般大毒梟所可比擬，
    依其犯罪情節，如均量處法定最低刑度7 年，衡以一般社會
    觀念，顯屬情輕法重，客觀上不無可憫之處，爰均依刑法第
    59條規定，就其上開4 次販賣第二級毒品罪減輕其刑，並先
    加重後減輕之。
  (三)又被告甲○○所為犯罪事實一(六)部分，其已著手於販賣第二
    級毒品甲基安非他命予乙○○而未得逞之犯行部分，核其所
    為，係犯毒品危害防制條例第4 條第6 項、第2 項之販賣第
    二級毒品甲基安非他命未遂罪。雖然被告於被查獲當時，乙
    ○○僅向其購買1000元之甲基安非他命，而其被查獲當時所
    持有扣案之5 包甲基安非他命（合計驗後淨重1.69公克），
    價值或已超過1000元，惟因無法認定倘被告與乙○○見面時
    其實際交付予乙○○之毒品數量為何，且亦無法排除被告並
    非將該等5 包甲基安非他命全部販賣予乙○○之可能，甚至
    被告既係將上開5 包甲基安非他命一併攜帶出門，又未特定
    其中何者為其用以販售之甲基安非他命，是就該等毒品於被
    查獲時之持有狀態而言，均係供本件販賣第二級毒品未遂罪
    所用之毒品無訛。再者，被告販賣上開甲基安非他命前意圖
    販賣而持有該等毒品之低度行為，應為其後販賣之高度行為
    所吸收，故於此自不得再就意圖販賣而持有毒品之犯行另為
    論罪，公訴意旨認此部分尚犯持有第二級毒品罪嫌，容有誤
    會，惟此業經蒞庭檢察官於原審審判時當庭更正在案（見原
    審卷第71頁反面），併予敘明。被告有上開事實欄所述之前
    科，此有臺灣高等法院被告前案紀錄表1 紙在卷可稽，其受
    有期徒刑執行完畢後，5 年以內故意再犯本件有期徒刑以上
    之罪，為累犯，應依刑法第47條第1 項之規定加重其刑。又
    被告雖已著手實行販賣第二級毒品之行為，然在其未及交付
    毒品前即被逮捕，尚屬未遂階段，應依刑法第25條第2 項後
    段規定，按既遂犯之刑度減輕其刑。復以被告原或欲將價值
    1000元之甲基安非他命販售予乙○○以營利而未果，即為警
    查獲，因尚未賣出，對社會危害甚輕，且約定販售金額僅有
    1000元，且亦未取得，所犯之罪為無期徒刑或7 年以上有期
    徒刑，情輕法重，縱依未遂犯規定減輕其刑後，而科以法定
    最低度之刑，亦屬情輕法重，客觀上尚有可憫之處，爰亦依
    刑法第59條規定，酌量減輕其刑，並遞減之。
  (四)至於被告甲○○所為犯罪事實一(六)部分，經警在查獲時另自
    被告身上扣得海洛因7 包（其中2 包，驗後淨重合計5.22公
    克，純度為81.56 ％，純質淨重4.26公克；另5 包，驗後淨
    重合計0.63公克）之犯行部分，因無積極證據足認該等海洛
    因係供被告意圖販賣所持有之毒品，且被告自承其曾於97年
    8 月5 日中午某時許，在其上開公平路住處，以將第一級毒
    品海洛因摻入香菸後，吸食含有海洛因成分煙氣之方式，施
    用第一級毒品海洛因1 次，核與被告於本案被查獲後經警採
    尿送驗並驗出海洛因呈陽性反應之報告相符，此有原審98年
    度審訴字第44號判決1 份附卷可稽（見原審卷第82頁），足
    堪憑信。而該扣案之7 包海洛因既係被告施用毒品後，另行
    起意持有之毒品。準此，被告於97年8 月6 日下午4 時20分
    許被查獲時持有本件扣案海洛因7 包之行為顯與其前開施用
    毒品行為無關，除無證據足認上開第一級毒品為其意圖販賣
    而持有外，亦無法為其先前施用第一級毒品之行為所吸收，
    亦此敘明。是核被告此部分所為，係犯毒品危害防制條例第
    11條第1 項持有第一級毒品罪。而被告有如上事實欄所述之
    前科，此有臺灣高等法院被告前案紀錄表1 紙在卷可稽，其
    受有期徒刑執行完畢後，5 年以內故意再犯本件有期徒刑以
    上之罪，為累犯，應依刑法第47條第1 項之規定加重其刑。
  (五)被告甲○○所為上開持有第一級毒品2 次、販賣第二級毒品
    既遂4 次及販賣第二級毒品未遂1 次等犯行，其犯意及行為
    均屬各別，應予分論併罰。
四、原審認被告甲○○上開事實欄一(一)(二)(三)(四)(五)及(六)其中販賣第
    二級毒品未遂部分，罪證明確，而為論罪科刑，固非無見。
    惟查：
    (一)被告甲○○所為上開事實欄一(一)持有第一級毒品部分，其
    與丁以旋、蔡銀城間，應有犯意聯絡與行為分擔，均為共同
    正犯，已詳如前述，原判決未論以共同正犯，尚有未洽。(二)
    被告所犯販賣第二級毒品部分即事實欄一(一)、(二)、(三)、(四)、
    (五)、(六)（其中販賣第二級毒品未遂）部分，固均為累犯，應
    依刑法第47條第1 項之規定加重其刑，惟其中法定刑為無期
    徒刑部分，依刑法第65第1 項規定不得加重，僅能就有期徒
    刑及罰金刑部分加重，原判決未予究明，均予加重其刑（見
    原判決第9 頁倒數第26-27 行、第10頁第2 行、第24行），
    亦有未當。檢察官上訴意旨就事實欄一(一)部分仍認被告係犯
    運輸第一、二級毒品罪及原審所定應執行刑過輕，被告上訴
    意旨認此部分原判決量刑過重，均指摘原判決此部分不當，
    固均無理由。然原判決既有前揭可議之處，自應由本院將原
    判決關於持有第一級毒品罪（即共同持有海洛因拾貳包、甲
    基安非他命拾伍包部分）、販賣第二級毒品既遂四罪、未遂
    一罪暨其定應執行刑部分撤銷改判。爰審酌被告不思以正途
    謀生，為圖得一己之私利，明知毒品危害人體健康，竟無視
    於國家防制毒品危害之禁令，多次販賣第二級毒品及持有第
    一級毒品達一定數量，此等行為非僅致他人或自己之生命、
    身體受其侵害，並侵及社會、國家之法益，自應予以非難，
    惟考量其犯後終能坦承犯行，態度良好，並斟酌其販賣第二
    及毒品之次數非多、所得有限，其持有第一級毒品之種類、
    數量非少，及其犯罪之手段、方式等一切情狀，就上開撤銷
    改判部分之各罪，各量處如主文第二項所示之刑，以示懲儆
    。至於：被告於97年4 月25日為警查扣之海洛因12包（驗
    後淨重合計為17.92 公克，純度67.8 8％，純質淨重12.1 6
    公克）、甲基安非他命15包（含包裝袋，合計驗後淨重12.9
    1 公克），均係被查獲之第一、二級毒品，均屬違禁物，且
    與上開犯罪事實一(一)之犯行有關，均應依毒品危害防制條例
    第18條第1 項規定宣告沒收銷燬之；至於送驗耗費之毒品既
    已滅失而不存在，自無宣告沒收銷燬之必要。又扣案之夾鍊
    袋3 包、電子磅秤2 臺、吸食器2 組、玻璃球吸食器4 支、
    注射針筒3 支、酒精燈1 個之八寶粥紙盒1 只，雖均係被告
    甲○○所有之物，惟與本件被告持有上開毒品之犯行無關，
    且非屬供持有毒品罪所用之物，亦非屬被告因犯持有毒品罪
    所生或所得之物，爰均不為沒收之諭知。被告另於97年8
    月6 日為警查扣之海洛因7 包（其中2 包，驗後淨重合計5.
    22公克，純度81.56 ％，純質淨重4.26公克；另5 包，驗後
    淨重合計0.63公克）、甲基安非他命5 包（合計驗後淨重1.
    69公克），亦均係被查獲之第一、二級毒品，均屬違禁物，
    且與上開犯罪事實一(六)之犯行有關，均應依毒品危害防制條
    例第18條第1 項規定宣告沒收銷燬之；至於送驗耗費之毒品
    既已滅失而不存在，自無宣告沒收銷燬之。扣案門號0000
    000000號之三星牌行動電話1 支，既屬被告所有供其為上開
    犯罪事實一(二)至(六)犯行時聯繫販賣第二級毒品事宜所用之物
    ，自應依毒品危害防制條例第19條第1 項規定，併於上開犯
    罪事實一(二)至(六)即被告販賣第二級毒品既遂、未遂部分之各
    罪刑項下分別為沒收之諭知。又被告自承扣案45400 元中
    之700 元、500 元、1000元、1000元（計3200元）分別係其
    為犯罪事實一(二)(三)(四)(五)犯行時自購毒者乙○○處收取之販毒
    所得財物（見原審卷第70頁），亦應依毒品危害防制條例第
    19條第1 項規定，分別於上開犯罪事實一(二)(三)(四)(五)即被告販
    賣第二級毒品之罪刑項下宣告沒收。至於其餘扣案之現金42
    200 元、美金200 元、封口機1 臺、夾鏈袋1 包及電子磅秤
    1 臺，因均無證據證明與本案被告犯行有何關聯，爰均不為
    沒收之宣告，併予敘明。
五、又原審就被告所犯事實欄一(六)其中持有第一級毒品海洛因部
    分，認事證明確，因而適用毒品危害防制條例第11條第1 項
    ，刑法第11條前段、第47條第1 項、第51條第5 款等規定，
    並審酌被告無視於國家防制毒品危害之禁令，非法持有第一
    級毒品，此行為可能致自己之身體健康受其侵害，自應予以
    非難，惟考量其犯後終能坦承犯行，態度良好，所持有第一
    級毒品之數量、犯罪之手段、方式等一切情狀，量處有期徒
    刑7 月，宣告扣案之海洛因7 包（其中2 包，驗後淨重合計
    5.22公克，純度81.56 ％，純質淨重4.26公克；另5 包，驗
    後淨重合計0.63公克）沒收銷燬。其認事用法，均無不合，
    量刑亦屬適當，被告上訴意旨認原審量刑過重，檢察官上訴
    指摘原判決定執行刑過輕，均無理由，指摘原判決不當，均
    無理由，應予駁回。
參、不另為無罪諭知部分：
一、公訴意旨另以：被告甲○○與蔡銀城共同販賣第一級與第二
    級毒品，經檢察官於96年11月開始偵查，並於97年4 月23日
    簽發拘票，指揮海岸巡防署海洋巡防總局第五海巡隊（下稱
    第五海巡隊）逕行拘提被告甲○○。第五海巡隊於97年4 月
    25日（下稱該日）15時30分，在高雄縣大樹鄉○○○路168
    號5 樓之3 樓下，執行拘提時，被告甲○○駕車衝撞逃離。
    被告甲○○為免販毒事跡敗露，起意將預備販賣之毒品運離
    上開中興北路住處，竟與蔡銀城、丁以旋（上二人業經起訴
    ）基於犯意聯絡，共同為下列之運輸毒品行為：
  (一)被告甲○○於該日17時6 分以0000000000號行動電話命蔡銀
    城至中興北路住處附近查看員警是否仍在場，蔡銀城於該日
    17時19分以0000000000號行動電話回報被告甲○○中興北路
    住處外窗戶處似有員警，被告甲○○乃先命蔡銀城駕車前往
    中興北路住處樓下，準備接取丁以旋擲下之毒品，再立即於
    該日17時20分、22分以0000000000號行動電話通知躲在中興
    北路住處之丁以旋，命其將自己置於中興北路住處之第一級
    毒品海洛因12包（21.74 公克）、第二級毒品甲基安非他命
    15包（17.7公克）、夾鍊袋3 包、電子磅秤2 臺等販賣毒品
    證據裝入袋中，自樓上丟至樓下，由接應之蔡銀城運走。
  (二)蔡銀城於該日17時24分以0000000000號行動電話告知被告甲
    ○○「員警可能仍在中興北路住處外」，請示被告甲○○如
    何丟擲上開毒品，被告甲○○指示如見到丁以旋，就請其丟
    擲至中興北路住處後方那條路。蔡銀城隨依指示，於該日17
    時26分以0000000000號行動電話聯繫丁以旋，與其約定丟擲
    毒品地點後，再於該日17時29分以0000000000號行動電話聯
    繫丁以旋，告知即將駕車過去中興北路住處後方那條路。丁
    以旋回稱將用八寶粥紙盒裝上開毒品等物擲下後，隨即於該
    日17時30分許，將內裝上開毒品等物之八寶粥紙盒，自中興
    北路住處擲下。蔡銀城在高雄縣大樹鄉○○○路168 之5 號
    前接取後，欲駕車繼續運送此等毒品交予100 公尺外之被告
    甲○○，為埋伏員警當場查獲，扣得內裝第一級毒品海洛因
    12包（21.74 公克）、第二級毒品甲基安非他命15包（17.7
    公克）、夾鍊袋3 包、電子磅秤2 臺、吸食器2 組、玻璃球
    吸食器4 支、注射針筒3 支、酒精燈1 個之八寶粥紙盒及蔡
    銀城使用之0000000000 號 行動電話，並在丁以旋身上扣得
    其使用之0000000000號行動電話，公訴意旨因認被告甲○○
    係與蔡銀城、丁以旋共同犯毒品危害防制條例第4 條第1 項
    之運輸第一級毒品罪及同條例第4 條第2 項之運輸第二級毒
    品罪等語。
二、按犯罪事實應依證據認定之，無證據不得認定犯罪事實；不
    能證明被告犯罪者，應諭知無罪之判決，刑事訴訟法第154
    條第2 項、第301 第1 項分別定有明文。次按認定不利於被
    告之證據須依積極證據，苟積極證據不足為不利於被告事實
    之認定，即應為有利被告之認定，更不必有何有利之證據；
    又犯罪事實之認定，應憑證據，如無相當之證據，或證據不
    足以證明，自不得以推測或擬制之方法，以為裁判之基礎（
    最高法院30年上字第816 號判例、40年台上字第86號判例可
    資參照）。又認定犯罪事實所憑之證據，雖不以直接證據為
    限，間接證據亦包括在內，但無論其為直接或間接證據，其
    為訴訟上之證據，必須達於一般人均可得確信其為真實之程
    度，而無合理之懷疑存在時，始得據為被告有罪之認定，倘
    若犯罪事實之證明尚未達此一程度，仍有合理之懷疑存在，
    審理事實之法院即應盡職權調查證據，澄清此項合理之懷疑
    ，使之達於可得確信之程度，方為適法，否則仍不能遽為被
    告有罪之判斷（最高法院76年臺上字第4986號判例意旨可資
    參照）。又檢察官對於起訴之犯罪事實，應負提出證據及說
    服之實質舉證責任，倘其所提出之證據，不足為被告有罪之
    積極證明，或其指出證明之方法，無從說服法院以形成被告
    有罪之心證，基於無罪推定之原則，自應為被告無罪判決之
    諭知，最高法院92年臺上字第128 號判例亦已明揭其旨。次
    按裁判上一罪案件，檢察官就犯罪事實一部起訴者，依刑事
    訴訟法第267 條規定，其效力及於全部，受訴法院基於審判
    不可分原則，對於未經起訴之其餘事實，應一併審判，此為
    犯罪事實之一部擴張；同理，檢察官所起訴之全部事實，經
    法院審理結果認為一部不能證明犯罪或行為不罰時，僅於判
    決理由內說明不另為無罪之諭知，毋庸於主文內為無罪之宣
    示，此為犯罪事實之一部縮減。至於刑事訴訟法第300 條所
    規定，有罪之判決，得就起訴之犯罪事實，變更檢察官所引
    應適用之法條者，係指法院在事實同一之範圍內，不變更起
    訴之犯罪事實；亦即在不擴張及減縮原訴之原則下，於不妨
    害基本社會事實同一之範圍內，始得自由認定事實，適用法
    律，三者不能混為一談（最高法院92年度台上字第1841號判
    決意旨參照）。
三、本件公訴意旨認被告涉犯共同運輸第一級毒品及第二級毒品
    之犯行，無非係以：(一)被告甲○○於偵查中之自白，證人蔡
    銀城、丁以旋於警詢及偵查中之供述，(二)第五海巡隊之執行
    拘提報告，被告甲○○所持用門號0000000000號行動電話、
    蔡銀城所持用門號0000000000號行動電話、丁以旋所持用門
    號0000000000號行動電話，上開行動電話間於97年4 月25日
    下午3 時37分3 秒、4 時38分32秒、5 時19分10秒、5 時24
    分3 秒、5 時26分47秒、5 時29分49秒、5 時48分19秒之7
    通通訊監察譯文內容及通訊監察書，(三)蔡銀城遭查獲時之照
    片，泰山八寶粥空禮盒，海洛因12小包及法務部調查局鑑定
    書，甲基安非他命15小包及高雄醫學大學附設中和紀念醫院
    檢驗報告等件，資為論罪依據，固非無見。訊據被告固坦承
    上開扣案泰山八寶粥空禮盒中所裝置之海洛因12小包及甲基
    安非他命15小包均為其所有之物，惟堅詞否認有何運輸第一
    級毒品海洛因及第二級毒品甲基安非他命之犯行可言，並辯
    稱其係為隱匿非法持有上開毒品之犯行，方以行動電話聯繫
    並分別指示蔡銀城及丁以旋將該等毒品自其租住處內丟包拋
    下，再由蔡銀城接應取往其在該租住處附近之藏身處，以躲
    避員警查緝，並無運輸該等毒品之犯意等語。經查：
  (一)被告甲○○於97年4 月25日下午5 時許指示蔡銀城、丁以旋
    ，將放置於其上開租屋處之第一、二級毒品等物以丟包方式
    逃離警方之監控，以避免警方查緝等情，迭據被告於警詢、
    偵查、原審及本院審理時供述明確。而蔡銀城、丁以旋在互
    以行動電話聯絡、議定如何將毒品丟包送出後，於同日下午
    5 時30分許由位在被告甲○○租屋處之丁以旋，將第一級毒
    品海洛因12包、第二級毒品甲基安非他命15包、夾鍊袋3 包
    、電子磅秤2 台、吸食器2 組、玻璃球吸食器4 支、注射針
    筒3 支、酒精燈1 個裝填於八寶粥紙盒內，以為掩護，自窗
    口拋擲予在樓下接應之蔡銀城，蔡銀城接獲八寶粥紙盒後尚
    未及離開現場，即為在現場監控埋伏之海岸巡防人員當場逮
    捕，並當場扣得前開裝載於八寶粥紙盒內之第一、二級毒品
    等物之事實，亦據被告坦承在卷，並經證人蔡銀城、丁以旋
    供述詳實在卷。
  (二)此外，復有甲○○所持用門號0000000000號行動電話、蔡銀
    城所持用門號00 00000000 號行動電話及丁以旋所持用門號
    0000000000號行動電話彼此間於97年4 月25日下午3 時37分
    3 秒、4 時38分32秒、5 時19分10秒、5 時24分3 秒、5 時
    26分47秒、5 時29分49秒、5 時48分19秒之7 通通訊監察譯
    文內容及本院通訊監察書附卷（見偵一卷第41至47、59、60
    、92、94頁）及第一級毒品海洛因12包、第二級毒品甲基安
    非他命15包、夾鍊袋3 包、電子磅秤2 台、吸食器2 組、玻
    璃球吸食器4 支、注射針筒3 支、酒精燈1 個扣案可稽。又
    扣案疑似海洛因12包、甲基安非他命15包經送鑑結果，分別
    含第一級海洛因、第二級毒品甲基安非他命成分，此有法務
    部調查局濫用藥物實驗室97年5 月14日調科壹字第09723024
    320 號函、高雄醫學大學附設中和紀念醫院97年6 月10日編
    號9706-23 、9706-24 、9706-25 號檢驗報告各1 份（見偵
    一卷第29、32至34頁）在卷可憑。是被告甲○○明知其係警
    方查緝之嫌疑犯對象，竟指示其女友丁以旋在租屋處內以八
    寶粥紙盒裝載上開扣案第一、二級毒品等物，自窗口丟包擲
    下予蔡銀城加以載離，以躲避員警查緝，然蔡銀城甫接獲該
    紙盒即為警查獲等事實，均堪以認定。
  (三)惟按「禁煙禁毒治罪條例所稱之運輸，係就其行為而言，不
    以國外輸入國內或國內輸出國外為限，其在國內運送者，亦
    屬之。至零星夾帶或短途持送自得斟酌實際情形，依持有煙
    毒罪論科」（司法院36年院解字第3541號解釋意旨參照）。
    另煙毒之為運輸或持有，應以程途之遠近及數量之多寡，並
    依實際情形參酌被告之犯意而為認定，被告夾帶含海洛因成
    份之藥丸僅有3 粒，而其程途係自台南縣新化鎮住宅攜至設
    於同縣歸仁鄉之台南看守所，窺其犯意，顯係供其在押之夫
    林清貴吸用而持有甚明，依上述說明，其零星夾帶，短期持
    送，既無運輸之犯意，自依持有毒品罪論科，始為適法（最
    高法院82年度台非字第34號、82年度台覆字第111 號裁判意
    旨參照）。復按毒品危害防制條例所稱之運輸，係指單純運
    輸並無他項目的者而言，若以販賣目的而從事於搬運之行為
    ，仍成立意圖販賣而持有（或販賣）之罪，否則單純為轉讓
    、施用等目的所為之搬運毒品行為，豈不皆應依運輸毒品論
    罪（最高法院92年度台上字第1184號判決意旨參照）。又運
    輸第一級毒品罪，所謂「運輸」，係本於運輸意思而搬運輸
    送而言，須基於此意圖，而為搬運輸送之行為，始成立運輸
    毒品罪；若係為單純持有而零星持送，如無運輸之認識或意
    圖，即不能論以該罪（最高法院95年度台上字第5268號判決
    參照）。
  (四)查本件被告甲○○固於上開時、地指示蔡銀城、丁以旋2 人
    ，將其原藏放於租住處之前開第一、二級毒品等物自其租屋
    處丟包拋下，再取往他處供其繼續持有或施用，然究其指示
    蔡銀城、丁以旋丟包搬運上開毒品之目的，應係為將該毒品
    運離租住處以逃避警方查緝，尚無積極證據足以認定被告係
    於察覺其遭警方鎖定為緝捕對象時，倉皇之際另起單純運輸
    上開毒品之犯意。再據證人蔡銀城於被捕後所供，其在上開
    被告租住處樓下接到丁以旋拋下之毒品等物前，被告並未曾
    指示其應將該等毒品載往何處，其在甫接獲該毒品後即為員
    警逮捕（見偵一卷第17頁）；而被告又自承其當時因毒癮發
    作，於距離租住處100 公尺左右之車上，其是要叫蔡銀城將
    毒品等物帶去其所在之車上供其施用處等語，故就客觀情事
    而論，自無法排除被告指示蔡銀城「短期持送」上開毒品及
    施用器具至其附近藏身處之可能，揆諸上揭實務見解暨本諸
    「罪疑惟輕」原則，足徵上開公訴意旨所認被告運輸第一、
    二級毒品犯行之證明尚未達確信之程度，仍有合理之懷疑存
    在。此外，卷內亦乏其他證據足資審認被告有檢察官所指運
    輸第一、二級毒品犯行，是就此部分事實而言，充其量僅能
    證明被告持有毒品海洛因及甲基安非他命，並有意將該等毒
    品載離以逃避警方查緝而已，尚無積極證據證明被告有運輸
    第一、二級毒品之情事，惟起訴事實既係一部減縮，依前揭
    最高法院判決意旨，就運輸第一、二級毒品部分，自無須變
    更起訴法條，爰不另為無罪之諭知。檢察官上訴意旨仍認被
    告此部分所為係犯毒品危害防制條例第4 條第1 項之運輸第
    一級毒品罪及同條例第4 條第2 項之運輸第二級毒品罪，指
    摘原判決認事用法不當，尚無理由（然此部分因原判決另有
    其他瑕疵，故仍應予撤銷改判，已詳述如前）。
據上論結，應依刑事訴訟法第368 條、第369 條第1 項前段、第
364 條、第299 條第1 項前，毒品危害防制條例第4 條第2 項、
第6項 、第11條第1 項、第2 項、第4 項、第18條第1 項前段、
第19條第1 項，刑法第11條、第28條、第55條、第47條第1 項、
第25條第2 項、第59條、第51條第5 款，判決如主文。
本案經檢察官林應華到庭執行職務。
中    華    民    國    98    年    7     月    28    日
                  刑事第八庭    審判長法  官   洪兆隆
                                      法  官   李政庭
                                      法  官   陳志銘
以上正本證明與原本無異。
如不服本判決應於收受本判決後10日內向本院提出上訴書狀，其
未敘述上訴理由者，並得於提起上訴後10日內向本院補提理由書
狀（均須按他造當事人之人數附繕本）「切勿逕送上級法院」。
中    華    民    國    98    年    7     月    28    日
                                      書記官   黃琳群
附錄本件判決論罪科刑法條：
毒品危害防制條例第4 條：
製造、運輸、販賣第一級毒品者，處死刑或無期徒刑；處無期徒
刑者，得併科新臺幣1 千萬元以下罰金。
製造、運輸、販賣第二級毒品者，處無期徒刑或7 年以上有期徒
刑，得併科新臺幣7 百萬元以下罰金。
製造、運輸、販賣第三級毒品者，處5 年以上有期徒刑，得併科
新臺幣5 百萬元以下罰金。製造、運輸、販賣第四級毒品者，處
3 年以上10年以下有期徒刑，得併科新臺幣3 百萬元以下罰金。
製造、運輸、販賣專供製造或施用毒品之器具者，處1 年以上7
年以下有期徒刑，得併科新臺幣1 百萬元以下罰金。
毒品危害防制條例第11條：
持有第一級毒品者，處3 年以下有期徒刑、拘役或新臺幣5 萬元
以下罰金。
持有第二級毒品者，處2 年以下有期徒刑、拘役或新臺幣3 萬元
以下罰金。
持有專供製造或施用第一、二級毒品之器具者，處1 年以下有期
徒刑、拘役或新臺幣1 萬元以下罰金。
持有毒品達一定數量者，加重其刑至二分之一，其標準由行政院
定之。
前五項之未遂犯罰之。


司法院資訊處製作；財團法人民間司法改革基金會備份。
